【裁判字號】    97,親,10
【裁判日期】    970619
【裁判案由】    否認婚生子女
【裁判全文】
臺灣士林地方法院民事判決
原        告  乙○○
被        告  「乙○○於民國9.
兼法定代理人  甲○○
上列當事人間確認非婚生子女事件，經本院於民國97年6 月5 日
言詞辯論終結，判決如下：
    主  文
確認被告「乙○○於民國96年10月9 日所生之女」非原告自被告
楊育樟受胎所生之婚生女。
訴訟費用由原告負擔。
    事實及理由
一、本件原告起訴主張：原告與被告甲○○於民國89年12月5日
    結婚，婚後5 個月原告即離開共同住所，至今均未再返回被
    告甲○○住所，嗣於96年2 月27日辦理離婚，原告旋於同年
    10月9 日生下1 女即被告「乙○○之女」（尚申報出生戶籍
    登記），並於96年12月25日與訴外人劉樹人結婚。雖被告「
    乙○○之女」之出生日回溯181 日起至302 日之受胎期間原
    告與被告楊育樟之婚姻關係猶為存續，致推定被告「乙○○
    之女」為前夫即被告甲○○之女。但原告於前述90年5 月離
    家後即未再返回被告住所，且受胎期間原告係與訴外人劉樹
    人同居，被告「乙○○之女」實係原告與訴外人劉樹人所生
    ，為此依民法第1063條提起否認子女之訴，並聲明：(1)確認
    被告乙○○之女非原告自被告楊育樟受胎所生之婚生子。(2)
    訴訟費用原告願意負擔。
二、被告則到庭陳明：被告「乙○○之女」確實非原告與被告楊
    育樟所生，對鑑定報告沒有意見。
三、原告主張其與被告楊育樟原係夫妻關係，惟已於96年2 月27
    日離婚，而其在同年10月9 日產下之女即被告「乙○○之女
    」，但該女並非原告自被告楊育樟受胎所生，而係與訴外人
    劉樹人所生之事實，業據原告提出戶籍謄本、三軍總醫院親
    子鑑定報告書各1 件為證，且為被告所不爭，而三軍總醫院
    醫院對被告「乙○○之女」及訴外人劉樹人進行親子血緣鑑
    定結果略以：「根據ABO 血型、15組體染色體STR DNA 位點
    之分析結果，不能排除『劉樹人』與『劉飛』（乙○○之女
    ）的親子關係。經過計算『累積親子指數』為0000000 ，表
    示『劉樹人可提供親生父親多種必備基因半型之機率』為『
    任何中國男子碰巧具備相同基因半型之機率』的0000000 倍
    ；將親子指數轉換成機率，即表示劉樹人與劉飛（乙○○之
    女）之『親子確定率』為99.000000000﹪。」，可見被告「
    乙○○之女」係原告與訴外人劉樹人所生，而非原告自被告
    楊育樟受胎所生，堪信原告主張為真實。
四、按民法第1063條第1 項推定之婚生子女，如夫妻之一方能證
    明妻非自夫受胎者，得於知悉子女出生之日起，1 年內提起
    否認之訴。民法第1063條第2 項定有明文。本件原告與被告
    甲○○雖於96年2 月27日離婚，惟原告於96年10月9 日所生
    之女即被告「乙○○之女」，依民法第1062條第1 項、第10
    63條第1 項規定，仍推定為被告甲○○之婚生子女，但被告
    「乙○○之女」確非原告自被告甲○○受胎而生，已如前述
    ，揆諸首揭規定，原告於被告「乙○○之女」出生後一年內
    訴請確認被告乙○○之女非原告自被告甲○○受胎所生之婚
    生子女，洵屬於法有據，應予准許。
五、據上論結：依民事訴訟法第81條第1 款，判決如主文。
中    華    民    國    97    年    6     月    19    日
                    家事法庭法  官  詹朝傑
以上正本證明與原本無異。
如對本判決上訴，應於判決送達後20日內向本院提出上訴狀。
中    華    民    國    97    年    6     月    19    日
                            書記官  蔡永光


司法院資訊處製作；財團法人民間司法改革基金會備份。
